# 固定资产减值问题

提问人：liuna_3 时间：2020-09-07 15:20:00
陈版主，您好！我想咨询个问题，已提减值的固定资产是否需要每年进行减值测试？如果减值迹象没有发生重大变化，是不是不需要每年进行减值测试？谢谢！

回答人：chenyiwei
如果该固定资产不属于包含商誉的资产组的组成部分，而是一项单独的资产，则不论此前是否计提过减值准备，每年末均应检查是否存在资产减值准则第五条规定的资产减值迹象，如有则仍需进行减值测试。
在需要进行减值测试的情况下，如果测算的可收回金额低于扣除原已计提的资产减值准备后的账面价值，则还需补提减值准备。